臺灣宜蘭地方法院刑事判決　　　　　　　 96年度訴字第268號
公　訴　人　臺灣宜蘭地方法院檢察署檢察官
被　　　告　乙○○
選任辯護人　曾文杞律師
上列被告因違反槍砲彈藥刀械管制條例案件，經檢察官提起公訴
（96年度偵字第663號），本院判決如下：
    主  文
乙○○未經許可，持有可發射子彈具有殺傷力之土造長槍，處有
期徒刑壹年拾月，併科罰金新台幣參萬元，罰金如易服勞役，以
新台幣壹仟元折算壹日。緩刑肆年。扣案之土造長槍（槍枝管制
編號0000000000號）壹支及子彈陸顆均沒收。
    事  實
一、乙○○明知可發射金屬子彈具有殺傷力之槍砲及可供該槍枝
    使用具有殺傷力之子彈，係槍砲彈藥刀械管制條例所列管之
    槍枝及彈藥，非經主管機關或中央主管機關內政部許可，均
    不得寄藏，竟仍基於寄藏可發射子彈具有殺傷力之槍枝及子
    彈之犯意，於民國81、82年間，受年籍不詳、姓名「陳喬生
    」之成年男子所託，未經許可，將「陳喬生」所交付可發射
    子彈具殺傷力之土造長槍1枝（槍枝管制編號0000000000號
    ）及供上述槍枝使用而具有殺傷力之由12GAUGE制式霰彈換
    裝7.33mm金屬彈丸而成之改造子彈12顆收受代為保管，並將
    上開手槍及子彈藏放於其位於桃園縣中壢市水尾75之22號住
    處，未經許可而無故持有之。嗣於96年1月2日凌晨零時許，
    乙○○攜帶上開槍枝與子彈，與無法證明知情之丙○○趨車
    前往宜蘭縣大同鄉復興村石門溪內石門6公里處附近溯溪遊
    覽時，竟持上開土造長槍裝填上開改造子彈在該區境內獵捕
    鼯鼠，惟乙○○於過程中因槍枝走火擊發上開子彈1顆而受
    傷。經丙○○將乙○○送醫急救，警方據醫院報告槍傷事件
    後，循線追查，始於同年1月4日為警勘驗上址現場而查獲上
    開土造長槍1支、尚未擊發之子彈11顆及霰彈彈殼1顆扣案。
二、案經宜蘭縣警察局三星分局報請台灣宜蘭地方法院檢察署檢
    察官偵查起訴。
    理  由
一、被告乙○○及其辯護人對於公訴人所提出之證據，其證據能
    力均不爭執，合先敘明。
二、被告於警訊、偵查及本院審理時均對其持有上開槍枝之犯行
    自白不諱，且有上開槍枝1枝（槍枝管制編號0000000000號
    ）、子彈11顆及霰彈彈殼1顆扣案可證。又上開槍枝經送內
    政部警政署刑事警察局鑑定，經以性能檢驗法及試射法檢驗
    ，認送鑑槍枝係由具擊發機構之金屬槍身、木質槍托及土造
    金屬槍管結合而成之土造長槍，以打擊底火（藥）引爆子彈
    內火藥為發射動力，可裝填及擊發12 GAUGE制式霰彈，認具
    殺傷力。又送鑑霰彈12顆，認均係由12 GAUGE制式霰彈換裝
    直徑均7.3mm金屬彈丸而成之改造子彈，採樣5顆試射，可擊
    發，認具殺傷力，另1顆認係12 GAUGE制式霰彈彈殼，有該
    局96年3月14日刑鑑字第0960024435號槍彈鑑定書在卷可參
    。是被告寄藏之槍枝及子彈應有殺傷力，已屬甚明。至被告
    雖辯稱本件伊央請友人丙○○代為向警方自首，應有自首之
    適用云云。經查，本件係警察依醫院通報槍傷而開始調查，
    丙○○於96年1月2日於警局製作筆錄時，並未向警察陳述被
    告願自首犯行之意，反而係向警察編造被告係為二名不知名
    之原住民所槍傷，於96年1月4日丙○○雖帶同警察至現場指
    出被告受槍傷之地點，但仍未向警方陳明被告願自首接受裁
    判之意，直至警方現場採證後，研判發現導致被告受傷之槍
    枝應非原住民所使用之土造獵槍，另發現丙○○車上有一組
    頭燈與現場所發現之頭燈類似，因認丙○○於96年1月2日所
    稱有二名原住民云云應屬不實，並依上開證據懷疑持槍者若
    非被告即為丙○○後，要求丙○○說明，丙○○始於96年1
    月4日供出被告持有槍枝之事實等情，業據證人即指揮查緝
    本件之警員甲○○及丁○○於本院審理時證述綦詳，復有丙
    ○○警詢筆錄2份在卷可參，顯見丙○○自始至終均未曾向
    警員表達代被告傳達自首之意，是被告辯稱本件應有自首之
    適用，自屬無據。事證明確，被告持有可發射子彈具有殺傷
    力槍枝及子彈之犯行應堪認定。
三、核被告所為，係犯槍砲彈藥刀械管制條例第8條第4項之未經
    許可寄藏具殺傷力槍枝罪及同條例第12條第4項未經許可寄
    藏子彈罪。被告以一行為同時寄藏槍枝1枝及子彈12顆，為
    想像競合犯，從一重之未經許可寄藏槍枝罪處斷。爰審酌被
    告一時失慮，寄藏槍彈，對社會治安所生之潛在危險，惟犯
    後坦承犯行，頗有悔意，態度尚稱良好等一切情狀，並斟酌
    被告持有槍枝達十餘年期間僅1次使用該槍枝打獵自娛，並
    無為其他不法用途，其犯罪情狀尚堪憫恕，縱處以最低之有
    期徒刑3年，亦嫌過重，依刑法第59條之規定酌減其刑，而
    量處如主文所示之刑，並諭知易服勞役之折算標準。另被告
    前未曾受有期徒刑以上刑之宣告，有台灣高等法院被告前案
    紀錄表在卷可憑，素行尚稱良好，茲因一時失慮而罹刑典，
    經此偵審程序應已知警惕，而無再犯之虞，本院審酌上情，
    認對被告所宣告之刑以暫不執行為適當，爰就被告宣告緩刑
    4年，以勵自新。扣案之土造長槍1枝及未經試射之霰彈6顆
     ，為違禁物，依刑法第38條第1項第1款宣告沒收。另鑑定
    試射之霰彈5顆及被告自行擊發之霰彈1顆，業經擊發，已無
    殺傷力，要難認係違禁物，自不予宣告沒收。
據上論斷，應依刑事訴訟法第299條第1項前段，槍砲彈藥刀械管
制條例第8條第4項、第12條第4項，刑法第11條、第55條、第42
條第3款、第59條、第74條第1項第1款、第38條第1項第1款判決
如主文。
本案經檢察官吳廣莉到庭執行職務
中　　華　　民　　國　　96　　年　　9　　月　　 13　　日
                  刑事第四庭   審判長法　官  謝佩玲
                                     法　官  蘇錦秀
                                     法　官  辜漢忠
以上正本證明與原本無異。
如不服本判決應於收受本判決後10日內向本院提出上訴書狀，並
應敘述具體理由。若未敘述理由者，應於上訴期間屆滿後20日內
向本院補提理由書狀(均須按他造當事人之人數附繕本)。
                                     書記官  林慶生
中　　華　　民　　國　　96　　年　　9 　　月　　14　　日
附錄法條：
槍砲彈藥刀械管制條例第8條第4項
未經許可，持有、寄藏或意圖販賣而陳列第1項所列槍枝者，處3
年以上10年以下有期徒刑，併科新臺幣700萬元以下罰金。
槍砲彈藥刀械管制條例第12條第4項
未經許可，持有、寄藏或意圖販賣而陳列子彈者，處5年以下有
期徒刑，併科新台幣300萬元以下罰金。
